【裁判字號】    97,交聲,823
【裁判日期】    970829
【裁判案由】    違反道路交通管理處罰條例聲明異議
【裁判全文】
臺灣士林地方法院交通事件裁定         97年度交聲字第823號
原處分機關  臺北市交通事件裁決所
異  議  人
即受處分人  甲○○
上列異議人因違反道路交通管理處罰條例案件，對於臺北市交通
事件裁決所民國97年7 月14日所為處分（原處分案號：北市裁罰
字第裁22-AB0000000號）聲明異議，本院裁定如下：
    主  文
異議駁回。
    理  由
一、按汽車駕駛人，行經有燈光號誌管制之交岔路口闖紅燈者，
    處新臺幣1,800 元以上5,400 元以下罰鍰，並記違規點數3
    點，道路交通管理處罰條例第53條第1 項、第63條第1 項第
    3 款分別定有明文。又按汽車駕駛人有下列情形之一，當場
    不能或不宜攔截製單舉發者，得對汽車所有人逕行舉發之：
    「七、經以科學儀器取得證據資料證明其行為違規。」，道
    路交通管理處罰條例第7 條之2 第1 項亦有明文。
二、原處分意旨略以：受處分人所有車牌號碼4687-EN 號自用小
    客車（下稱系爭車輛）於民國97年5 月3 日下午5 時46分許
    ，沿臺北市○○○路（南往北）行駛至興安街口時，於紅燈
    亮起，駛越停止線經線圈感應，偵測電腦判讀闖紅燈，啟動
    採證，員警依採證照片逕行舉發，依道路交通管理處罰條例
    第53條第1 項規定處罰鍰新臺幣（下同）2,700 元，並依同
    條例第63條第1 項第3 款（原處分漏未記載）規定，記違規
    點數3 點。
三、異議意旨略以：採證照片顯示系爭車輛於紅燈亮起時，已通
    過停止線，不能證明伊有闖紅燈，且伊車輛後方有另部自小
    客車，可能係該自小客車闖紅燈，導致電腦啟動採證拍攝，
    如何證明係伊車輛違規致電腦啟動，原處分實屬違誤，應予
    撤銷云云。
四、經查，證人即填製本件違規舉發通知單之警務員乙○○證稱
    ：本件採證照片第1 張顯示受處分人於紅燈亮起過1 秒3 後
    ，因闖紅燈壓到停止線之感應線圈而啟動照相，第2 張採證
    照片顯示照相時間為燈亮起過2 秒8 ，受處分人車速為時速
    39里，受處分人闖紅燈違規時間為紅燈亮起後1 秒3 ，若當
    時受處分人係在黃燈時即通過停止線，感應線圈不會啟動電
    腦照相，受處分人車速較快，故第1 張採證照片才會顯示受
    處分人車身已全部通過停止線，該處照相設備有定期檢測等
    語（本院卷第16、17頁），並有採證照片2 幀附卷可佐（本
    院卷第22頁），依卷附採證照片第1 張，其上方顯示違規時
    間為97年5 月3 日17時46分，左方「2Y」之數據係指第2 車
    道之車輛違規，右方「R013」之數據係指紅燈亮1 秒8 時違
    規，採證照片第2 張左方亦顯示「2Y」，右方「R028」之數
    據表示紅燈亮2 秒8 、「V=39」之數據表示時速為39公里，
    第1 張、第2 張採證照片左方均顯示「29」之數據，意即黃
    燈時間為2 秒9 ，有採證照片資料欄說明1 份在卷可稽（本
    院卷第23至25頁），堪認證人乙○○上揭證述屬實。受處分
    人雖以前詞置辯，惟第1 張、第2 張採證照片，分別於上開
    路口紅燈亮起1 秒3 、2 秒8 時攝得，足證受處分人係於該
    路口紅燈已亮起1 秒3 之後即通過停止線觸壓感應線圈，因
    車輛繼續以車速39公里時速往前行駛，導致第1 張照片拍攝
    情形為車身已全部通過停止線；抑且，第1 張、第2 張照片
    左方均有「29」之數據，表示該路口黃燈時間為2 秒9 ，顯
    見受處分人通過該停止線時，黃燈時間已結束，且已亮起紅
    燈，足見受處分人並非於黃燈時即通過停止線；又第1 張、
    第2 張採證照片左方均顯示「2Y」，均係針對行駛於第2 車
    道之車輛拍攝，而當時僅有受處分人之系爭車輛行駛於第2
    車道，並無其他車輛行駛第2 車道，足見該照相設備並未因
    其他車輛違規而誤攝受處分人之車輛；另員警須每日前往該
    照相設備換底片，故該照相設備經定期檢查等情，業據證人
    乙○○上揭證述明確，是受處分人辯稱照相設備有誤差云云
    ，亦屬無據。
五、綜上所述，受處分人所辯，均不足採。本件違規事證明確，
    堪以認定，原處分依道路交通管理處罰條例第53條第1 項規
    定，裁處受處分人罰鍰2,700 元，並依同條例第63條第1 項
    第3 款規定，併記違規點數3 點，核無違誤。本件異議為無
    理由，應予駁回。
據上論斷，應依道路交通案件處理辦法第19條，裁定如主文。
中    華    民    國    97    年    8     月    29    日
                    交通法庭法  官  陳美彤
以上正本證明與原本無異
如不服本裁定應於送達後5日內向本院提出抗告狀
                            書記官  賴麗容
中    華    民    國    97    年    8     月    29    日


司法院資訊處製作；財團法人民間司法改革基金會備份。
